臺灣高等法院刑事判決
110年度交上訴字第141號
上  訴  人  
即  被  告  伍玉德



上列上訴人即被告因過失致死案件，不服臺灣桃園地方法院109
年度審交訴字第254號，中華民國110年5月31日第一審判決（起
訴案號：臺灣桃園地方檢察署109年度偵字第33062號），提起上
訴，本院判決如下：
    主  文
上訴駁回。               
    事實及理由
一、經本院審理結果，認第一審以上訴人即被告伍玉德犯刑法第
    276條之過失致人於死罪，並依刑法第62條前段減輕其刑後
    ，判處有期徒刑6月，並諭知易科罰金折算之標準。其認事
    用法及量刑均無不當，應予維持，除證據部分並增列被告於
    本院準備程序及審理時之自白外，其餘均引用如附件第一審
    刑事判決書之記載。
二、被告上訴意旨略以：被害人劉茂榮於夜間未佩戴安全帽騎乘
    電動自行車在中央分向限制線彎道路段，由路旁起駛跨越分
    向限制線行左迴轉，未充分注意其他車輛，且未禮讓車道上
    行進車輛先行為肇事主因，且被告之犯行，符合自首之情形
    ，請求減輕其刑云云。惟查：
　㈠按量刑之輕重，係屬事實審法院得依職權自由裁量之事項，
    苟於量刑時，已依行為人之責任為基礎，並斟酌刑法第57條
    各款所列情狀，而未逾越法定範圍，又未濫用其職權，即不
    得遽指為違法。且如別無其他加重或減輕之原因，下級審量
    定之刑，亦無過重或失輕之不當情形，則上級審法院對下級
    審法院之職權行使，原則上應予尊重（最高法院106年度台
    上字第1538號、102年度台上字第2931號判決意旨參照）。
　㈡原審關於科刑業已說明：被告有自首減輕之事由，並審酌本
    件車禍之發生被告之過失程度，因而致被害人傷重不治死亡
    ，所生損害非輕；兼衡被告犯後坦承犯行，然均未能與被害
    人家屬黃阿丹、黃重斌達成和解；併兼衡被告之智識程度、
    生活狀況、素行及被害人與有過失等一切情狀，判處被告有
    期徒刑6月，再審酌被告家庭經濟狀況小康，職業司機，個
    人資力雖非明顯不佳，然鑑於自由刑倘准易科罰金，折算標
    準當應考量為換取自由勢須支付而無從豁免之代價暨依其職
    業、身分及家境所應有之資力等節予以綜合酌定，方能在財
    力豐貧各異、優劣參差者間維持刑罰執行之有效性及公平性
    等各情，諭知以新臺幣1,000元折算1日之易科罰金折算標準
    ，核其量刑業已斟酌刑法第57條各款所列情狀而未逾法定刑
    度之情形，自不得認其量刑有何不當，是被告仍執前詞提起
    上訴，難認有理由，應予駁回。
　㈢從而，被告上訴認為原審量刑過重，請求從輕量刑云云，並
    無理由，應予駁回。　
據上論斷，應依刑事訴訟法第368條、第373條，判決如主文。
本案經檢察官薛全晉提起公訴，檢察官曾文鐘到庭執行職務。
中　　華　　民　　國　　110 　年　　12　　月　　8 　　日
                  刑事第十一庭  審判長法　官  張江澤
                                      法　官  梁志偉
                                      法　官  章曉文
以上正本證明與原本無異。
如不服本判決，應於收受送達後20日內向本院提出上訴書狀，其
未敘述上訴之理由者並得於提起上訴後20日內向本院補提理由書
（均須按他造當事人之人數附繕本）「切勿逕送上級法院」。
                                      書記官  賴又瑄
中　　華　　民　　國　　110 　年　　12　　月　　8 　　日
附錄本案論罪科刑法條
中華民國刑法第276條
因過失致人於死者，處5年以下有期徒刑、拘役或50萬元以下罰
金。